【裁判字號】    89,上易,4681
【裁判日期】    900129
【裁判案由】    竊盜
【裁判全文】
臺灣高等法院刑事判決                          八十九年度上易字第四六八一號
    上  訴  人
    即  被  告  乙○○
右上訴人因竊盜案件，不服臺灣新竹地方法院八十九年度易字第八四七號，中華民國
八十九年十月三十一日第一審判決（起訴案號：臺灣新竹地方法院檢察署八十九年度
偵字第三三九一號及移送併案案號：臺灣桃園地方法院檢察署八十九年度偵字第九八
四八號）提起上訴，本院判決如左：
    主  文
原判決撤銷。
乙○○連續竊盜，處有期徒刑月，如易科罰金以佰元折算壹日。
    事  實
一、乙○○曾於民國（下同）八十二年間因煙毒、麻醉藥品管理條例等案件，經法院
    分別判處有期徒刑四年、二年十月，經定執行刑為六年八月，另因竊盜案件，經
    法院判處有期徒刑五月，於八十五年二月十五日假釋出獄，應至八十九年九月二
    日始假釋期滿，在假釋期間內，竟不知悔改，基於意圖為自己不法所有之概括犯
    意，先於八十九年六月一日上午十時許，在高雄市苓雅區○○○路九巷六十一號
前，見甲○○所有之車牌號碼ＬＭ─３２７６號自用小客車，引擎發動中停於路
    邊，趁無人在車上之際，隨即上車將該車駛離，得手後供己代步使用，嗣於同日
    上午十一時五十分許，在屏東縣內埔鄉○○村○○巷段，為警查獲，並扣得甲○
    ○所有之上開車輛乙部；復於八十九年六月三十日上午十一時三十分許，在桃園
    縣楊梅鎮○○里○○街三十七號前，徒手竊取張蘭統所有之腳踏車乙輛，得手後
    供己代步騎用，經張蘭統發現報警，嗣於同日上午十一時五十分許，在同鎮○○
    路富岡國中前為警查獲，並扣得上開腳踏車乙輛。
二、案經屏東縣警察局內埔分局報請臺灣屏東地方法院檢察署檢察官呈請臺灣高等法
    院檢察署檢察長令移臺灣新竹地方院檢察署檢察官偵查起訴及桃園縣警察局楊梅
    分局報請臺灣桃園地方法院檢察署檢察官移送併案審理。
    理  由
一、訊據上訴人即被告乙○○對於右揭時地連續竊取自用小客車、腳踏車之事實，迭
    於警訊、偵查中、原審及本院訊問審理中均坦承不諱，核與被害人甲○○於警訊
    、原審囑託高雄地方院訊問筆錄、及張蘭統於警訊中指述之情節相符，復有被害
    人領回自用小客車乙部、腳踏車乙輛之贓物保領結書、贓物認領保管單各一紙及
    照片一幀可資佐證，是被告上開自白應與事實相符，堪信為真，本案事證已臻明
    確，被告連續竊盜犯行，堪予認定，自應依法予以論罪科刑。
二、核被告乙○○所為，係犯刑法第三百二十條第一項之竊盜罪。其先後二次犯行，
    時間緊接，觸犯構成要件相同之罪名，顯係基於概括之犯意反覆為之，為連續犯
    ，依刑法第五十六條之規定，論以一罪，並加重其刑。公訴人僅就被告八十九年
    六月一日上午十時許所犯竊盜犯行提起公訴，惟移送併案部分即被告於八十九年
    六月三十日上午十一時三十分所犯竊盜犯行，因與起訴部分有連續犯之裁判上一
    罪關係，為起訴效力所及，本院自應一併審究，併此敘明。原審予以論科，固非
    無見，惟查：被告於犯罪行為後，刑法第四十一條已於九十年一月十日修正公布
    生效，依該條第一項之規定，犯最重本刑為五年以下有期徒刑以下之刑之罪，而
    受六個月以下有期徒刑或拘役之宣告，因身體、教育、職業、家庭之關係或其他
    正當理由，執行顯有困難者，得以一元以上三元以下折算一日（現已提高一百倍
    ），易科罰金。比較新舊法，以新法有利被告，依刑法第二條第一項前段規定，
    應適用新法。原審未及比較適用修正後刑法第四十一條第一項諭知易科罰金折算
    標準，容有未洽。被告上訴意旨徒以請求從輕而指摘原判決不當，雖無可取，但
    原判決既有可議即無可維持，自應撤銷改判。爰審酌被告犯罪動機僅因欠缺交通
    工具即竊取前開車輛、於八十九年五月間，已有竊盜犯行，經法院判處罰金五千
    元，有本院被告全國前案紀錄表在卷可憑，其再犯本案多件竊盜犯行，顯無悔悟
    之心，惟被害人車輛能即時尋獲，所生危害非鉅，及被告犯罪後坦承犯行態度良
    好等一切情狀，量處如主文第二項所示之刑，並諭知易科罰金之折算標準。
據上論斷，應依刑事訴訟法第三百六十九條第一項前段、第三百六十四條、第二百九
十九條第一項前段，刑法第二條第一項前段、第五十六條、第三百二十條第一項、修
正後第四十一條第一項，罰金罰鍰提高標準條例第一條前段、第二條，判決如主文。
本案經檢察官曾忠己到庭執行職務。
中      華      民      國    九十      年      一      月    二十九    日
                            臺灣高等法院刑事第十二庭
                                    審判長法  官  劉  景  星
                                          法  官  陳  博  志
            法  官  陳  志  洋
右正本證明與原本無異。
不得上訴。
                                          書記官  顧 倪淑 貞
中      華      民      國    九十      年      一      月    三十一    日
附錄本案論罪科刑法條全文：
刑法第三百二十條第一項
意圖為自己或第三人不法之所有，而竊取他人之動產者，為竊盜罪，處五年以下有期
徒刑、拘役或五百元以下罰金。


司法院資訊處製作；財團法人民間司法改革基金會備份。
